臺灣臺中地方法院民事裁定
111年度訴字第3416號
原      告  良朋農產有限公司

法定代理人  簡瑞璋


被      告  水蛙田農產股份有限公司

法定代理人  廖孟軒
上列當事人間請求給付貨款等事件，本院裁定如下：
    主    文
本件移轉臺灣桃園地方法院管轄。
    理    由
一、按債務人對於支付命令於法定期間合法提出異議者，支付命
    令於異議範圍內失其效力，以債權人支付命令之聲請，視為
    起訴或聲請調解，民事訴訟法第519條第1項定有明文。次按
    當事人得以合意定第一審管轄法院。但以關於由一定法律關
    係而生之訴訟為限；訴訟之全部或一部，法院認為無管轄權
    者，依原告聲請或依職權以裁定移送於其管轄法院。第24條
    之合意管轄，如當事人之一造為法人或商人，依其預定用於
    同類契約之條款而成立，按其情形顯失公平者，他造於為本
    案之言詞辯論前，得聲請移送於其管轄法院。但兩造均為法
    人或商人者，不在此限。民事訴訟法第24條、第28條第1項
    、第2項分別定有明文。
二、原告前對被告聲請發支付命令，其主張略以：兩造於民國11
    0年7月、111年5月、6月間成立買賣契約，並於110年12月1
    日簽訂場地使用合約書(下稱系爭合約)，被告積欠原告貨款
    新臺幣（下同）119萬9060元及租金49萬8000元，共計169萬
    7060元，爰依買賣契約及系爭合約聲請支付命令，復經被告
    於法定期間內提出異議，又無依法應經強制調解事由存在，
    依前揭規定即應以原告支付命令之聲請視為對被告起訴。復
    查，系爭合約第8條前段約定：「因本契約而生之一切爭議
    ，雙方合意以桃園地方法院為第一審管轄法院。」，足認兩
    造已就系爭合約所衍生之訴訟，合意以臺灣桃園地方法院為
    第一審管轄法院，且本件原告起訴主張之事實，並無事涉專
    屬管轄之規定，而被告為法人，依民事訴訟法第28條第2項
    但書規定，亦不得聲請由本院管轄之，是原告本於系爭合約
    約定，提起本件訴訟，依首揭法條規定及說明，上開合意管
    轄之約定，自得排斥其他審判籍而優先適用，故依民事訴訟
    法第24條第1項之規定，自應由合意管轄法院即臺灣桃園地
    方法院管轄。原告向無管轄權之本院起訴，顯係違誤，爰依
    原告聲請移轉管轄，裁定如主文。
三、依民事訴訟法第28條第2項，裁定如主文。
中    華    民    國   111    年    12     月   22    日
                  民事第五庭    法  官   林秀菊　
以上係照原本作成
如不服本裁定應於送達後10日內向本院提出抗告狀，並繳納抗告
費新臺幣1000元。如對本裁定抗告須於裁定送達後10日內向本院
提出抗告狀。
中    華    民    國   111    年    12     月   22    日
                                書記官   黃鴻鑑